臺灣高等法院臺中分院民事裁定  100年度再易字第64號
再審原告  莊榮兆
上列再審原告因與再審被告許革非、陳俊華、趙榮鎮等3人間請
求損害賠償事件，對於中華民國95年8月31日本院95年度附民字
第166號確定判決，提起再審之訴，本院裁定如下：
    主  文
再審之訴駁回。
再審之訴訴訟費用由再審原告負擔。
    理  由
一、按再審之訴，應於30日之不變期間內提起。前項期間，自判
    決確定時起算，判決於送達前確定者，自送達時起算；其再
    審之理由發生或知悉在後者，均自知悉時起算。民事訴訟法
    第500條第1項、第2項前段定有明文。又再審之訴依同法第5
    01條第1項第4款之規定，必須於訴狀內表明再審理由及關於
    再審理由並遵守不變期間之證據，此為必須具備之程式。所
    謂表明再審理由，必須指明確定判決有如何合於法定再審事
    由之具體情事始為相當，倘僅泛言有何條款之再審事由，而
    無具體情事者，仍難謂已合法表明再審事由。既未合法表明
    再審理由，即為無再審之事由，性質上無庸命其補正（最高
    法院61年台再字第137號、70年台再字第35號判例意旨參照
    ）。
二、本件再審原告對本院95年度附民字第166號確定判決（下稱
    原確定判決）提起再審之訴，惟查，原確定判決係於民國95
    年8月31日以相對人許革非所涉之妨害公務刑事案件業經本
    院判決在案，而認再審原告所提起附帶民事訴訟，為不合法
    ，判決駁回再審原告之起訴，再審原告對之不服提起上訴，
    嗣經最高法院以再審原告未具體指摘原確定判決有何違背法
    令，僅泛稱原確定判決有理由不備及事實與卷證不符之違誤
    云云，認再審原告之上訴為不合法，而於95年12月28日以95
    年度台附字第79號判決駁回再審原告之上訴而告確定等情，
    業據本院依職權調閱該事件之歷審卷宗查閱無訛。乃再審原
    告遲至100年10月21日始行提起本件再審之訴，已逾30日之
    法定不變期間；且再審原告亦未於再審訴狀內主張其知悉再
    審理由在後、及對其知悉在後之事實，並提出具體證據以資
    證明，則再審原告對本院前開確定判決，提起再審之訴，顯
    已逾不變期間，依上說明，已難認其再審之訴屬合法。又，
    觀諸再審原告書狀所載，僅泛稱有新事證及原確定判決有錯
    判云云，並未主張再審事由究為何，亦未表明原確定判決有
    何合於法定再審事由之具體情事，顯見再審原告並未依法表
    明法定再審理由，揆諸首揭說明，其所提起之再審之訴，亦
    難認為合法，自應予駁回。
三、據上論結，本件再審之訴為不合法，爰依民事訴訟法第502
    條第1項、第95條、第78條，裁定如主文。
中    華    民    國   100    年    11    月    8     日
                民事第二庭    審判長法  官  邱森樟
                                    法  官  翁芳靜
                                    法  官  謝說容
以上正本係照原本作成。
不得抗告。
                                    書記官  許美惠
中    華    民    國   100    年    11    月    8     日
                                                      Ｓ